【裁判字號】    98,抗,194
【裁判日期】    980923
【裁判案由】    撤銷贈與行為等
【裁判全文】
臺灣高等法院臺南分院民事裁定  98年度抗字第194號
抗  告  人
即 上 訴人  甲○○
            乙○○
上列抗告人因與相對人台新國際商業銀行股份有限公司間請求撤
銷贈與行為等事件，對於中華民國98年8月10日臺灣臺南地方法
院97年度訴字第1475號裁定，提起抗告，本院裁定如下：
    主  文
抗告駁回。
抗告訴訟費用新台幣壹仟元由抗告人負擔。
    理  由
一、抗告意旨略以：依民法第244條債務人之行為，非以乙○○
    之財產為設定標的者，不適用向法院撤銷行為之規定，原審
    誤判。又因相對人之誤告，已違反民法第184條，因相對人
    的撤銷行為，抗告人乙○○向永豐銀行的借貸無法通過，而
    週轉失靈，致使抗告人乙○○無法投資而失業，生活困苦，
    精神和財產損失，相對人和原審應負賠償責任，訴訟費用應
    由相對人負擔，爰提起抗告等語。
二、按向第二審法院上訴，依民事訴訟法第77條之13、及第77條
    之14規定，加徵裁判費10分之5。又繳納裁判費為民事訴訟
    必備之合法要件，如未繳納裁判費，經第一審法院裁定限期
    補繳，仍不於期間內補正者，為上訴不合法，第一審法院應
    以裁定駁回之，民事訴訟法第77條之16、第442條第2項定有
    明文。
三、經查，本件抗告人即上訴人提起第二審上訴，未據繳納上訴
    裁判費用，經原審於98年5月19日以裁定令抗告人於裁定送
    達後7日內補正，此項裁定業於98年5月22日送達抗告人，惟
    抗告人既未依該裁定補繳第二審上訴之裁判費，亦未聲請訴
    訟救助，而抗告人對原審上開命補正裁判費之裁定提起抗告
    ，亦經本院於98年7月6日裁定駁回，有該裁定書在卷足憑，
    並於同年月13日因寄存送達生效，又有該送達證明足稽（見
    本院98年度抗字第130號卷第24頁至第26頁），抗告人既未
    補繳上訴費用，其上訴即不合法，原審因而裁定駁回其上訴
    ，洵屬有據。抗告意旨雖以原審判決違誤及相對人應負誤告
    之損害賠償責任云云，指摘原裁定不當，求為廢棄原裁定，
    為無理由，應予駁回其抗告。
四、據上論結，本件抗告為無理由，依民事訴訟法第495條之1第
    1項、第449條第1項、第95條、第78條，裁定如主文。
中    華    民    國    98    年    9     月    23    日
                  民事第四庭    審判長法  官  吳上康
                                      法  官  王金龍
                                      法  官  陳珍如
上為正本係照原本作成。
本裁定除以適用法規顯有錯誤為理由外，不得再抗告。如提再抗
告（須附繕本），應於收受送達後10日內委任律師為代理人向本
院提出再抗告狀，並繳納再抗告費新台幣1千元。
中    華    民    國    98    年    9     月    23    日
                                      書記官  易慧玲
【附記】
民事訴訟法第495條之1第2項準用同法第466條之1第1、2項規定
：
(1)對於第二審判決上訴，上訴人應委任律師為訴訟代理人。但上
  訴人或其法定代理人具有律師資格者，不在此限。
(2)上訴人之配偶、三親等內之血親、二親等內之姻親，或上訴人
  為法人、中央或地方機關時，其所屬專任人員具有律師資格並
  經法院認為適當者，亦得為第三審訴訟代理人。
民事訴訟法第466條之2第1項：
  上訴人無資力委任訴訟代理人者，得依訴訟救助之規定，聲請
  第三審法院為之選任律師為其訴訟代理人。


司法院資訊處製作；財團法人民間司法改革基金會備份。
